臺灣高等法院刑事裁定
111年度聲字第34號
聲  請  人  臺灣高等檢察署檢察官
受  刑  人  賴哲宇



上列聲請人因受刑人數罪併罰有二裁判以上，聲請定其應執行之
刑（聲請案號：臺灣高等檢察署110年度執聲字第2263號），本
院裁定如下：
    主  文
賴哲宇犯如附表所示各罪所處之刑，應執行有期徒刑捌年陸月。
    理  由
一、聲請意旨略以：受刑人賴哲宇（下稱受刑人）因詐欺等罪，
    先後經判決確定如附表（聲請書附表編號6、15所示案件之
    犯罪日期，應分別更正如本裁定附表編號6、15「犯罪日期
    」欄所載），爰依刑事訴訟法第477條第1項、刑法第53條、
    第51條第5款等規定，聲請定應執行之刑等語。
二、按數罪併罰有二裁判以上者，應依刑法第51條之規定定其應
    執行之刑；宣告多數有期徒刑者，於各刑中之最長期以上，
    各刑合併之刑期以下，定其刑期，刑法第53條、第51條第5
    款定有明文。此雖屬法律上之自由裁量事項，然仍有其外部
    性界限及內部性界限，並非概無拘束。依據法律之具體規定
    ，法院應在其範圍選擇為適當之裁判者，為外部性界限；而
    法院為裁判時，應考量法律之目的，及法律秩序之理念所在
    者，為內部性界限。法院為裁判時，二者均不得有所踰越，
    亦即在數罪併罰，有二裁判以上定其應執行之刑時，仍應受
    前揭外部性界限及內部性界限之拘束（最高法院94年度台非
    字第233號判決意旨參照）。
三、查受刑人因犯如附表所示之罪，先後經法院判處如附表所示
    之刑，均經確定在案，且本院為犯罪事實最後判決法院，有
    如附表各編號所示之判決書及本院被告前案紀錄表在卷可考
    。是檢察官聲請定其應執行之刑，本院審核認為正當，爰審
    酌本件內部性及外部性界限，受刑人所犯各罪之類型、動機
    、態樣、侵害法益、行為次數，兼衡刑罰經濟與公平、比例
    原則，整體評價其應受非難及矯治之程度，參以被告就本件
    定刑表示「無意見」等情（本院卷第119頁），裁定其應執
    行之刑如主文所示。
四、據上論斷，應依刑事訴訟法第477條第1項，刑法第50條第1
    項前段、第53條、第51條第5款，裁定如主文。
中　　華　　民　　國　　111 　年　　1 　　月　　18　　日
                  刑事第二十一庭審判長法　官  林怡秀
                                      法　官  胡宜如
                                      法　官  劉元斐
以上正本證明與原本無異。
如不服本裁定，應於收受送達後五日內向本院提出抗告狀。
                                      書記官  陳靜雅
中　　華　　民　　國　　111 　年　　1 　　月　　18　　日
附表：
編            號            1           2           3 罪            名  詐欺 詐欺 詐欺 宣     告     刑  有期徒刑1年1月 （共5罪） 定應執行1年5月 有期徒刑1年2月 （共2罪） 定應執行1年6月 有期徒刑1年1月 （共2罪）  犯   罪   日  期  106/11/22、106/11/22、106/11/22、106/12/05、106/12/05 106/12/10至106/12/11 106/12/11 106/11/17、106/11/18 偵查（自訴）機關年  度  案  號  雲林地檢107年度偵字第1667號 新竹地檢107年度偵字第7277號 彰化地檢107年度偵字第 7357、7977號 最後事實審 法        院 雲林地院 新竹地院 彰化地院  案        號 107年度訴字第1122號 107年度金訴字第64號 107年度訴字第1151號  判  決 日 期 108/03/05 108/03/21 108/03/25 確定判決 法        院 雲林地院 新竹地院 彰化地院  案        號 107年度訴字第1122號 107年度金訴字第64號 107年度訴字第1151號  判決確定日期 108/04/01 108/04/15 108/04/30 是否為得易科罰金之案件  否 否 否 備            註  雲林地檢108年度執字第1294號 新竹地檢108年度執字第3626號 1.彰化地檢108年度執字第2327號 2.編號3、4號經彰化地院判決應執行有期徒刑1年4月   編號1至13經臺灣高等法院臺中分院110年度聲字第617號裁定應執行有期徒刑 5年6月（新竹地檢110執更助125號）   


編            號            4           5           6 罪            名  詐欺 詐欺 詐欺 宣     告     刑  有期徒刑1年  有期徒刑1年1月 （共11罪） 有期徒刑1年2月 （共7罪） 犯   罪   日  期  106/11/18 106/11/18～106/12/14 106/11/17～106/12/06 偵查（自訴）機關年  度  案  號  彰化地檢107年度偵字第 7357、7977號 苗栗地檢 107年度偵緝字第 184、185、186、187、188、189號、107年度偵字第4848號  最後事實審 法        院 彰化地院 苗栗地院 苗栗地院  案        號 107年度訴字第1151號 108年度訴字第44號 108年度訴字第44號  判  決 日 期 108/03/25 108/07/25 108/07/25 確定判決 法        院 彰化地院 苗栗地院 苗栗地院  案        號 107年度訴字第1151號 108年度訴字第44號 108年度訴字第44號  判決確定日期 108/04/30 108/08/22 108/08/22 是否為得易科罰金之案件  否 否 否 備            註  1.彰化地檢108年度執字第2327號 2.編號3、4號經彰化地院判決應執行有期徒刑1年4月 1.苗栗地檢108年度執字第3784號 2.編號5～7號經苗栗地院判決應執行有期徒刑2年6月    編號1至13號經臺灣高等法院臺中分院110年度聲字第617號裁定應執行有期徒刑5年6月（新竹地檢110執更助125號）   


編            號            7           8           9 罪            名  詐欺 詐欺 詐欺 宣     告     刑  有期徒刑1年3月 （共2罪） 有期徒刑1年2月 （共3罪） 有期徒刑1年2月 （共4罪） 定應執行1年8月 犯   罪   日  期  106/12/08至106/12/11 106/12/01至106/12/4 106/11/16至106/11/17 106/11/17、106/11/17 106/12/05、106/12/04 106/12/05、106/12/05 偵查（自訴）機關年  度  案  號  苗栗地檢107年度偵緝字第184、185、186、187、188、189號、107年度偵字第4848號 南投地檢 107年度偵字第1461、2017、2078、2238號，彰化地檢107年度偵字第7356號、苗栗地檢107年度偵緝字第187號 嘉義地檢 107年度偵字第2387、2388、2410號 最後事實審 法        院 苗栗地院 中高分院 嘉義地院  案        號 108年度訴字第44號 108年度上訴字第1099號 108年度金訴字第108號  判  決 日 期 108/07/25 108/08/29 108/10/07 確定判決 法        院 苗栗地院 中高分院 嘉義地院  案        號 108年度訴字第44號 108年度上訴字第1099號 108年度金訴字第108號  判決確定日期 108/08/22 108/09/21 108/11/01 是否為得易科罰金之案件  否 否 否 備            註  1.苗栗地檢108年度執字第3784號 2.編號5～7號經苗栗地院判決應執行有期徒刑2年6月 南投地檢108年度執字第2612號 嘉義地檢108年度執字第4552號    編號1至13號經臺灣高等法院臺中分院110年度聲字第617號裁定應執行有期徒刑5年6月（新竹地檢110執更助125號）   


編            號           10          11          12 罪            名  詐欺 詐欺 詐欺 宣     告     刑  有期徒刑1年4月 （共2罪） 有期徒刑1年1月 （共2罪） 有期徒刑1年2月 犯   罪   日  期  106/11/17、106/11/21 106/11/22、106/11/22 106/11/22 偵查（自訴）機關年  度  案  號  彰化地檢107年度偵緝字第351、352、353號、108年度偵字第2574號   最後事實審 法        院 彰化地院 彰化地院 彰化地院  案        號 108年度訴字第1108號 108年度訴字第1108號 108年度訴字第1108號  判  決 日 期 108/12/18 108/12/18 108/12/18 確定判決 法        院 彰化地院 彰化地院 彰化地院  案        號 108年度訴字第1108號 108年度訴字第1108號 108年度訴字第1108號  判決確定日期 109/01/14 109/01/14 109/01/14 是否為得易科罰金之案件  否 否 否  備            註   1.彰化地檢108年度執字第881號 2.編號10～12號經彰化地院判決定應執行有期徒刑1年10月     編號1至13號經臺灣高等法院臺中分院110年度聲字第617號裁定應執行有期徒刑5年6月（新竹地檢110執更助125號）   


編            號            13 14 15 罪            名  詐欺 詐欺 詐欺 宣     告     刑  有期徒刑1年2月 有期徒刑1年2月 （共3罪） 定應執行1年10月 有期徒刑1年2月 （共7罪） 定應執行2年2月 犯   罪   日  期  106/11/15 至106/11/17 106/12/07～106/12/13 106/12/05～106/12/12 偵查（自訴）機關年  度  案  號  南投地檢107年度偵字第1461、2017、2078、2238號，彰化地檢107年度偵字第7356號、苗栗地檢107年度偵緝字第187號 桃園地檢109年度偵字第12179號 桃園地檢107年度偵字第8299號 最後事實審 法        院 中高分院 桃園地院 臺灣高院  案        號 108年度上更一字第239號 109年度審金訴字第161號 109年度上訴字第2964號  判  決 日 期 109/12/08 109/12/31 110/04/15 確定判決 法        院 中高分院 桃園地院 臺灣高院  案        號 108年度上更一字第239號 109年度審金訴字第161號 109年度上訴字第2964號  判決確定日期 110/01/07 110/02/09 110/05/18 是否為得易科罰金之案件  否 否 否 備            註   南投地檢110年度執字第239號 桃園地檢110年度執字第2718號（新竹地檢110執助274號） 桃園地檢110年度執字第6600號（新竹地檢110執助571號）   編號1至13號經臺灣高等法院臺中分院110年度聲字第617號裁定應執行有期徒刑5年6月新竹地檢110執更助125號）